【裁判字號】    98,聲再,220
【裁判日期】    981118
【裁判案由】    聲請再審
【裁判全文】
臺灣高等法院臺中分院刑事裁定         98年度聲再字第220號
再審聲請人  甲○○
上列聲請人因聲請再審案件，對於本院98年度聲再字第190號中
華民國98年10月13日確定裁定聲請再審，本院裁定如下：
    主      文
再審之聲請駁回。
    理      由
一、聲請意旨略以：本院98年度聲再字第190號刑事裁定認本院
    85年度上更(一)字第57號認定再審聲請人甲○○犯刑法第169
    條第1項誣告罪，係以再審聲請人與福音協會間83年度執字
    第412號執行卷、證人林憲鈺於法院證述、再審聲請人與劉
    景儒間轉讓書、檢察署80年度偵字第12007號卷，作為認定
    再審聲請人有罪之依據。惟：(一)、查83年執字第1412號執行
    案卷83年9月15日執行筆錄，執行法官問林憲鈺：「你做了
    哪些事情收了2萬元？」，林憲鈺答：「清除招牌及屋內雜
    物」，則其他風琴、電視等物品仍未清除，即使法官亦未曾
    承認有叫林憲鈺「把東西搬走，全部搬走。」按刑事訴訟法
    所謂再審經裁定駁回後，不得更以同一原因聲請再審，係指
    就聲請再審之原因事實已為實體上之裁判者而言，上開裁定
    以不實造假之事由而裁定，於法當然不合。(二)、再審聲請人
    聲請傳喚黃嘉明、朱子芬、張子萱3人，係因黃嘉明代理當
    事人寄發80年1月25日台中第16支局第163號存證信函給再審
    聲請人，主張系爭信愛托兒所借由劉景儒使用，該函直接否
    認78年2月1日再審聲請人與劉景儒間之讓渡書之法律效力；
    朱子芬係80年度偵字第12007號當事人之告訴代理人，主張
    系爭信愛托兒所立案證書為告訴人所有，合法保管中，再審
    聲請人無權占有，認涉犯刑法第335條第1項之侵占罪嫌。上
    開事實均經當事人張文萱本人否認委任黃嘉明、朱子芬為代
    理人外，再審聲請人發現所謂朱子芬律師，身分證字號：Ｚ0
    00000000號，住台中市居○街7號3樓，該朱子芬經臺中市西
    區戶政事務所於96年9月5日中市西戶字第0960004324號函證
    明其身分證統一編號不合邏輯，亦查無朱子芬之戶籍資料，
    係一冒名頂替的「假人」，原確定判決採用假人之主張，作
    為認定聲請人有罪之判決基礎，顯屬違誤。認定犯罪事實既
    與採用證據不相符，自屬審判違背法令，應為開始再審之裁
    定。(三)、本案係司法黃牛以造假操控審判，其手段與過程如
    一條長鍊子，每個環節都能銜接。法官誤將冒名朱子芬之人
    登載在裁判書上，法院誤以為真，採為認定再審聲請人犯罪
    之證據。爰依刑事訴訟法第420條第1項第6款聲請再審云云
    。
二、按刑事訴訟法第420 條規定，為受判決人之利益聲請再審者
    ，以有罪判決為限；復依同法第422條規定，為受判決人之
    不利益聲請再審者，以有罪、無罪、免訴或不受理之確定判
    決為限。本件依再審聲請人聲請意旨及所檢附之裁定書，應
    係對於本院98年度聲再字第190號確定刑事裁定聲請再審，
    經核與上開規定不合。故聲請人聲請再審之程序違背規定，
    應予駁回。
三、據上論斷，應依刑事訴訟法第433條，裁定如主文。
中    華    民    國    98    年    11    月    18    日
            刑事第八庭  審判長法  官  羅  得  村
                              法  官  劉  榮  服
                              法  官  簡  源  希
上列正本證明與原本無異。
如不服本裁定，得於收受送達5日內向本院提出抗告書狀 (須附
繕本)。
                              書記官  陳  俞  豪
中    華    民    國    98    年    11    月    18    日


司法院資訊處製作；財團法人民間司法改革基金會備份。
